# 请教陈版主，减资如何进行账务处理？

提问人：夜袭寡妇村 时间：2017-05-20 00:22:14
假设A企业只有一个股东，实收资本 100 万，资本公积 100 万，未分配利润 100 万，现在想要减资到 50 万，支付货币形式，是支付 50 万的注册资本，还是三个科目都动，50+50+50=150？是强制性要求还是什么？
假设A企业有两个股东，实收资本 100 万（各 50 万），资本公积 100 万（各 50 万），未分配利润 100 万，现在想要减资到 50 万（一个股东退出），支付货币形式，是支付 50 万的注册资本，还是三个科目都动，50+50+50=150？是强制性要求还是什么？

回答人：chenyiwei
减资款的金额可以由全体股东共同约定，但不得损害债权人利益。对涉及国有资产和上市公司等特殊情形，应要求对被减资企业进行评估，按评估值为基础确定应支付的减资款金额。